【裁判字號】    95,訴,1294
【裁判日期】    950518
【裁判案由】    違反槍砲彈藥刀械管制條例
【裁判全文】
臺灣高雄地方法院刑事判決              95年度訴字第1294號
公  訴  人  臺灣高雄地方法院檢察署檢察官
被      告  甲○○
指定辯護人  本院公設辯護人  丙○○
上列被告因違反槍砲彈藥刀械管制條. 例案件，經檢察官提起公
訴（95年度偵字第5219號），本院判決如下：
    主  文
甲○○未經許可，持有可發射子彈具有殺傷力之改造手槍，處有
期徒刑參年貳月，併科罰金新臺幣壹拾萬元，罰金如易服勞役，
以銀元佰元即新臺幣玖佰元折算壹日。扣案之具有殺傷力仿FN
廠1910型半自動手槍製造之改造手槍壹枝（槍枝管制編號000000
0000號，含彈匣壹個）及口徑八點七釐米之土造子彈拾伍顆，均
沒收。
    事  實
一、甲○○明知可發射子彈且具有殺傷力之改造手槍及具有殺傷
    力之子彈均為槍砲彈藥刀械管制條例所規定之管制物品，非
    經中央主管機關許可，不得持有之，竟仍基於持有具殺傷力
    之手槍及子彈之犯意，於民國95年1 月間，在高雄縣梓官鄉
    ○○○○道路旁之中油加油站向陳志章（另經公訴人偵辦中）
    取得具有殺傷力之仿FN廠1910型半自動手槍之改造手槍1 枝
    （含彈匣1 個，槍枝管制編號0000000000號）及具有殺傷力
    之口徑8.7mm 土造子彈22顆，即未經許可持有之。嗣於同年
    2 月9 日18時50分許，為警持本院核發之搜索票，在甲○○
    位於高雄縣梓官鄉○○村○○路107 巷5 號住處，查獲上開
    槍彈及不具殺傷力之空氣手槍1 支等物。
二、案經內政部警政署保安警察第三總隊第二大隊移送臺灣高雄
    地方法院檢察署檢察官偵查起訴。
    理  由
壹、程序方面：
    槍彈鑑定書有證據能力：按鑑定人由審判長、受命法官或檢
    察官就下列之人選任1 人或數人充之：(一)就鑑定事項有特別
    知識經驗者。(二)經政府機關委任有鑑定職務者；鑑定之經過
    及其結果，應命鑑定人以言詞或書面報告；法院或檢察官得
    囑託醫院、學校或其他相當之機關、團體為鑑定，或審查他
    人之鑑定，並準用第203 條至第206 條之1 規定，刑事訴訟
    法第198 條、第206 條第1 項、第208 條第1 項分別定有明
    文。且臺灣高雄地方法院檢察署已概括選任內政部警政署刑
    事警察局為該署轄區司法警察機關調查中案件有關槍彈有無
    殺傷力之鑑定事項之鑑定機關，有該署92年7 月11日雄檢楠
    文字第0921000185號函可參。依上開說明，卷附內政部警政
    署刑事警察局95年2 月23日刑鑑字第0950021157號槍彈鑑定
    書，雖係被告以外之人於審判外之書面陳述，然係檢察機關
    概括委託內政部警政署刑事警察局鑑定後所製作之鑑定報告
    ，為刑事訴訟法第159 條第1 項所指例外情形，應有證據能
    力。
壹、實體部分：
一、訊據被告甲○○對於上揭事實於本院審理時坦承不諱，而扣
    案之槍彈，經送刑事警察局鑑定結果，認為扣案之槍枝1 枝
    （槍枝管制編號0000000000號）係仿FN廠1910型半自動手槍
    製造之槍枝，換裝土造金屬槍管改造而成之改造手槍1 枝（
    含彈匣1 個），機械性能良好，可擊發適用子彈，認具有殺
    傷力。送鑑改造子彈22顆，認均係具直徑約8.7mm 土造金屬
    彈頭之土造子彈，採樣7 顆試射，均可擊發，認均具有殺傷
    力等節，此有刑事警察局95年2 月23日刑鑑字第0950021157
    號槍彈鑑定書1 份（附於偵卷第31至33頁）在卷足憑，足認
    被告自白與事實相符，堪信為真實，本件事證明確，被告犯
    行堪予認定。
二、核被告所為，係犯槍砲彈藥刀械管制條例第8 條第4 項未經
    許可，持有可發射子彈具有殺傷力之改造手槍罪、同條例第
    12條第4 項未經許可，持有子彈罪。被告以一持有行為，同
    時持有手槍與子彈，係以一行為同時觸犯構成要件不同之罪
    名，為想像競合犯，應依刑法第55 條 前段之規定，從一重
    論以持有改造手槍罪。爰審酌被告係因質押始收取友人陳志
    章交付之上開槍彈作為擔保品，而一時失慮誤觸法網，持有
    之槍彈非其所有，更無欲持以犯罪之意，持有之槍彈數量亦
    僅1 枝槍及22顆子彈，及其犯罪之動機、目的、所生危害、
    智識程度、生活狀況等一切情狀，量處如主文所示之刑，並
    諭知罰金如易服勞役之折算標準。扣案之上開FN廠1910型半
    自動手槍之改造手槍1 枝及口徑8.7mm 土造子彈15顆，均係
    槍砲彈藥刀械管制條例第4 條第1 項第1 款、第2 款所列物
    品，乃未經許可不得持有之違禁物，應依刑法第38條第1 項
    第1 款之規定宣告沒收。另經試射之土造子彈7 顆，已因鑑
    定試射而不具殺傷力，爰不予宣告沒收。
三、公訴人雖未就被告持有子彈之犯行部分起訴，惟此部分與已
    起訴之持有可發射子彈具有殺傷力之改造手槍犯行，有想像
    競合之裁判上一罪關係，業如前述，本院自得併予審理。又
    被告於持有本件槍彈犯行之前，於94 年7月間，持有具有殺
    傷力之9mm 制式子彈9 顆之事實，經公訴人以94年度偵字第
    16828 號及第16829 號提起公訴，現由本院業股以95年度訴
    字第138 號審理中，而該案被告持有子彈之時間（即94年7
    月）距本案被告持有本案槍彈之時間（即95年1 月）已相距
    6 個月之久，且被告於95年度訴字第138 號該案審理時自稱
    ：「子彈部分，『陳志章』在95年1 月底拿到梓官鄉台17線
    的中油加油站給我，當時「陳志章」要跟我借錢，要以子彈
    及槍枝作為抵押品，『陳志章』要跟我借5 萬元，所以把扣
    案的子彈及槍枝同時交給我，我收受當時就知道是槍枝及子
    彈，我是另行起意持有槍、彈，是『陳志章』拿槍枝及子彈
    要跟我借錢時，我同意，我才起意持有該次扣案的槍、彈‧
    ‧‧」（詳見本院95年度訴字第138 號95年4 月26日準備程
    序筆錄）等語，顯見被告所犯本件持有子彈犯行，與其另於
    94年7 月間之持有子彈犯行，並非基於概括之犯意反覆為之
    ，其前後2 次持有子彈犯行間，顯不具連續犯之裁判上一罪
    關係，而係各別起意之獨立犯行，是本院自應就被告本件持
    有子彈犯行予以依法論科，附此敘明。
據上論斷，應依刑事訴訟法第299 條第1 項前段，槍砲彈藥刀械
管制條例第8 條第4 項、第12條第4 項，刑法第11條前段、第55
條、第42條第2 項前段、第38條第1 項第1 款，罰金罰鍰提高標
準條例第2 條，現行法規所定貨幣單位折算新臺幣條例第2 條，
判決如主文。
本案經檢察官乙○○到庭執行職務。
中    華    民    國    95    年    5     月    18    日
                  刑事第七庭    審判長法  官  孫啟強
                                      法  官  蔡川富
                                      法  官  張茹棻
以上正本證明與原本無異。
如不服本判決，應於判決送達後10日內，向本院提出上訴狀。
中    華    民    國    95    年    5     月    18    日
                                      書記官  陳惠玲
附錄本判決論罪科刑法條全文：
槍砲彈藥刀械管制條例第8 條
未經許可，製造、販賣或運輸鋼筆槍、瓦斯槍、麻醉槍、獵槍、
空氣槍或第4 條第1 項第1 款所定其他可發射金屬或子彈具有殺
傷力之各式槍砲者，處無期徒刑或5 年以上有期徒刑，併科新臺
幣1000萬元以下罰金。
未經許可，轉讓、出租或出借前項所列槍枝者，處5 年以上有期
徒刑，併科新臺幣1000萬元以下罰金。
意圖供自己或他人犯罪之用，而犯前二項之罪者，處無期徒刑或
7 年以上有期徒刑，併科新臺幣1000萬元以下罰金。
未經許可，持有、寄藏或意圖販賣而陳列第1 項所列槍枝者，處
3 年以上10年以下有期徒刑，併科新臺幣700 萬元以下罰金。
第 1 項至第 3 項之未遂犯罰之。
槍砲彈藥刀械管制條例第12條
未經許可，製造、販賣或運輸子彈者，處1 年以上7 年以下有期
徒刑，併科新台幣500 萬元以下罰金。
未經許可，轉讓、出租或出借子彈者，處6 月以上5 年以下有期
徒刑，併科新台幣300 萬元以下罰金。
意圖供自己或他人犯罪之用，而犯前二項之罪者，處3 年以上10
年以下有期徒刑，併科新台幣700 萬元以下罰金。
未經許可，持有、寄藏或意圖販賣而陳列子彈者，處5 年以下有
期徒刑，併科新台幣300 萬元以下罰金。
第 1 項至第 3 項之未遂犯罰之。


司法院資訊處製作；財團法人民間司法改革基金會備份。
